# 请教陈版公司股票收益权信托融资应该如何做账

提问人：lknick 时间：2013-01-24 11:26:15
公司以股票收益权信托向银行借款，这应该算是借款还是金融资产呢？？？

回答人：chenyiwei
根据条件和条款确定能否终止确认原先的金融资产（股票）投资，还是作为一项收益权质押借款。请依据金融资产转移准则的相关规定判断。

提问人：dumingrain 时间：2015-10-20 20:52:58
陈版主，如果是收益权质押形成的信托融资（期限超过 1 年内），在资产负债表里列报在“长期借款”还是“其他长期负债-信托融资款”

回答人：chenyiwei
都可以，关键是充分披露借款的条款和担保情况，且在年度之间保持列报方式的一贯性。